【裁判字號】    98,易,3143
【裁判日期】    981130
【裁判案由】    毒品危害防制條例
【裁判全文】
臺灣臺北地方法院刑事判決              98年度易字第3143號
公  訴  人  臺灣臺北地方法院檢察署檢察官
被      告  甲○○
上列被告因違反毒品危害防制條例案件，經檢察官提起公訴（九
十八年度毒偵字第二九五三號），被告於準備程序中先就被訴事
實為有罪之陳述，經本院告以簡式審判之旨，並聽取當事人之意
見後，本院合議庭裁定行簡式審判程序，判決如下：
    主  文
甲○○施用第二級毒品，累犯，處有期徒刑陸月，如易科罰金，
以新臺幣壹仟元折算壹日。扣案如附表所示之物沒收。
    事  實
一、甲○○前於(一)民國八十九年間，因施用毒品而違反毒品危害
    防制條例案件，經臺灣板橋地方法院（下稱板橋地院）以八
    十九年度毒聲字第六一八九號裁定送觀察、勒戒後，認有繼
    續施用毒品之傾向，再經同院以九十年度毒聲字第二六一九
    號裁定令入戒治處所施以強制戒治，於九十年七月十日停止
    其處分出監，並接續另案徒刑執行，嗣因強制戒治期滿未經
    撤銷而視為執行完畢，經臺灣板橋地方法院檢察署檢察官以
    九十一年度戒毒偵字第六六號不起訴處分書為不起訴處分確
    定；次於(二)九十四年間，因施用毒品而違反毒品危害防制條
    例案件，經本院以九十四年度簡字第二三二二號刑事判決，
    判處有期徒刑三月確定，於九十五年六月三十日縮短刑期執
    行完畢；復於(三)九十五年間，因詐欺案件，經板橋地院以九
    十五年度訴字第六五五號刑事判決，判處有期徒刑四月確定
    ；再於(四)九十五年間，因贓物案件，經板橋地院以九十五年
    度簡上字第四四九號刑事判決，判處有期徒刑五月確定；又
    於(五)九十五年間，因違反槍砲彈藥刀械管制條例案件，經臺
    灣宜蘭地方法院（下稱宜蘭地院）以九十五年度訴字第三三
    四號刑事判決，判處有期徒刑七月確定；另於(六)九十五年間
    ，因持有毒品而違反毒品危害防制條例案件，經宜蘭地院以
    九十五年度易字第一五六號刑事判決，判處有期徒刑四月確
    定；及於(七)九十五年間，因施用毒品而違反毒品危害防制條
    例案件，經板橋地院以九十五年度簡上字第三三七號刑事判
    決，判處有期徒刑五月確定。上開(三)至(七)之罪嗣經宜蘭地院
    以九十六年度聲減字第九三五號裁定減刑及定應執行刑為有
    期徒刑十一月確定，於九十七年六月五日縮短刑期執行完畢
    。
二、甲○○仍不知悛悔，基於施用第二級毒品甲基安非他命（下
    稱甲基安非他命）之犯意，於九十八年八月二十二日十一時
    許，在臺北縣永和市中正橋下某網路咖啡廳內，以將甲基安
    非他命置於玻璃球內燒烤後吸食煙霧之方式，施用甲基安非
    他命一次。嗣於同日十二時十分許，甲○○因駕駛已通報失
    竊之車牌號碼三Ｇ－二三四七號自小貨車，行經臺北市○○
    區○○路二二巷九弄三十號前（所涉竊盜罪嫌，另由臺灣士
    林地方法院檢察署【下稱士林地檢署】檢察官偵查中），為
    警埋伏查獲，經其自願性同意搜索，扣得如附表所示之物，
    乃接受調查，經警採集其尿液送驗發現呈安非他命類陽性反
    應，始悉上情。
三、案經臺北縣政府警察局汐止分局報告臺灣士林地檢署檢察官
    呈請臺灣高等法院檢察署檢察長令轉臺灣臺北地方法院檢察
    署檢察官偵查起訴。
    理  由
一、事實之認定：
    上開事實二之部分，業據被告甲○○於本院九十八年十一月
    十六日審理時坦承不諱（本院當日審判筆錄參照），並有如
    附表所示之物扣案可證，且其於上述時、地為警查獲時所採
    集之尿液，經送臺灣檢驗科技股份有限公司以酵素免疫分析
    法初步檢驗及氣相層析質譜儀法確認檢驗結果，確呈安非他
    命、甲基安非他命陽性反應，此有該公司於九十八年九月七
    日所出具之濫用藥物檢驗報告一紙在卷可證（士林地檢署九
    十八年度毒偵字第一五四八號卷地一二二頁參照），是由上
    開補強證據，足證被告任意性自白核與事實相符，堪以採信
    。本件事證明確，被告之犯行堪以認定。
二、論罪科刑之法律適用：
  (一)按甲基安非他命為毒品危害防制條例第二條第二項第二款所
    列之第二級毒品，是核被告甲○○所為，係犯毒品危害防制
    條例第十條第二項之施用第二級毒品罪。其施用甲基安非他
    命前後持有甲基安非他命之低度行為，應為施用甲基安非他
    命之高度行為所吸收，不另論罪。
  (二)查被告甲○○有如事實一所載之犯罪科刑執行情形，此有臺
    灣高等法院被告前案紀錄表一份在卷可稽，其前受有期徒刑
    執行完畢，於五年以內故意再犯本件有期徒刑以上之罪，為
    累犯，應依刑法第四十七條第一項之規定加重其刑。
  (三)爰審酌被告前曾多次因施用毒品，經法院分別裁定送觀察、
    勒戒、強制戒治及判刑確定，仍未能把握自新機會，徹底戒
    除施用毒品之惡習，仍再施用足以導致人體機能發生依賴性
    、成癮性及抗藥性等障礙之甲基安非他命，惟念其施用毒品
    乃戕害自身身心健康，尚未危及他人，及犯罪後坦承犯行，
    態度尚稱良好，兼衡其犯罪動機、手段、施用毒品之次數等
    一切情狀，量處如主文所示之刑，並諭知易科罰金之折算標
    準，以示警儆。
  (四)扣案如附表所示之物，係被告所有供犯本案施用第二級毒品
    罪所用之物，業據被告於本院九十八年十一月十六日審理時
    陳明在卷（本院當日審判筆錄參照），應依刑法第三十八條
    第一項第二款、第三項之規定宣告沒收。
據上論斷，應依刑事訴訟法第二百七十三條之一第一項、第二百
九十九條第一項前段，毒品危害防制條例第十條第二項，刑法第
十一條前段、第四十七條第一項、第三十八條第一項第二款、第
三項，判決如主文。
本案經檢察官謝憲杰到庭執行職務。
中    華    民    國    98    年    11    月    30    日
                  刑事第九庭    法  官  張詩芸
以上正本證明與原本無異。
如不服本判決應於收受送達後10日內向本院提出上訴書狀，並應
敘述具體理由；其未敘述上訴理由者，應於上訴期間屆滿後20日
內向本院補提理由書（均須按他造當事人之人數附繕）「切勿逕
送上級法院」。
                                書記官  顏淑華
中    華    民    國    98    年    11    月    30    日
附錄本案論罪科刑法條全文
毒品危害防制條例第十條
施用第一級毒品者，處六月以上五年以下有期徒刑。
施用第二級毒品者，處三年以下有期徒刑。
附表
┌──┬────────────────────┬──┐
│編號│物品名稱                                │數量│
├──┼────────────────────┼──┤
│ 一 │甲基安非他命吸食器玻璃球頭              │壹顆│
├──┼────────────────────┼──┤
│ 二 │甲基安非他命吸食器鼻管                  │壹支│
└──┴────────────────────┴──┘

司法院資訊處製作；財團法人民間司法改革基金會備份。
